臺灣高等法院刑事裁定　　　　　　　　 100年度抗字第1100號
抗　告　人
即　受刑人　簡居廣
上列抗告人因聲請定其應執行刑案件，不服臺灣桃園地方法院中
華民國100 年8 月24日裁定（100 年度聲字第3115號），提起抗
告，本院裁定如下：
    主  文
抗告駁回。
    理  由
一、原裁定意旨略以：抗告人即受刑人簡居廣所犯如附表所示之
    罪（原裁定附表編號7 之宣告刑誤載為「有期徒刑4 月」，
    應更正為「有期徒刑5 月」），先後經判處如附表所示之刑
    ，均經分別確定在案，檢察官聲請定其應執行之刑，經審核
    認聲請為正當，爰依刑事訴訟法第477 條第1 項，刑法第53
    條、第51條第5 款，定其應執行有期徒刑3 年。
二、抗告意旨略以：按新法實施以來，各法院對其定執行刑之例
    ，參照如販賣毒品案件，其被告所犯販賣第一、二級毒品行
    為累計判刑達700 餘年，定執行刑僅為20年；又販賣第二級
    毒品19次，未遂1次，依次判刑6年5月，未遂判刑6年，累計
    判刑132年，後定執行刑僅為8年；又如詐欺案件，其被告犯
    普通詐欺罪，犯行達55次，依次判刑有期徒刑6 月，累計刑
    期達28年，後定應執行刑僅為5年6月（臺灣桃園地方法院97
    年度訴字第1035號），其定執行刑之結果與之相較，其差異
    有如天壤之別。受刑人所涉之毒品、竊盜等罪，侵害之法益
    、造成之危害，相較之下實屬低度行為，定執行刑比例，反
    較高度行為重，其不公之處，昭然可見。受刑人深明其犯罪
    行為實屬自食惡果，然原裁定所定應執行刑實屬過重，請從
    輕量刑云云。
三、經查：
  (一)按法律上屬於自由裁量之事項，並非概無法律性之拘束。法
    院就自由裁量權之行使，除不得逾越法律所規定範圍之外部
    性界限外，尚應受比例原則、公平正義原則之規範，謹守法
    律秩序之理念，體察法律之規範目的，使其結果實質正當，
    合於裁量之內部性界限，俾與立法本旨相契合。刑法第51條
    第5 款規定數罪併罰，宣告多數有期徒刑者，應於各刑中之
    最長期以上，各刑合併之刑期以下，定其應執行之刑期，但
    不得逾30年，其就數罪併罰，固非採併科主義，而係採限制
    加重主義，就俱發各罪中，以最重之宣告刑為基礎，由法院
    參酌他罪之宣告刑，裁量加重定之，且不得逾法定之30年最
    高限制，此即外部性界限。然上揭定其應執行刑，既屬刑法
    賦予法院自由裁量之事項，其應受內部性界限之拘束，要屬
    當然（最高法院96年度台上字第7583號判決意旨參照），足
    認量刑為法院自由裁量之事項，除應符合內、外部性界限及
    相關原則規範外，並不受其他法官、法院之拘束。
  (二)本件抗告人所犯如附表所示之刑，就各宣告刑加總後共計有
    期徒刑5年3月，其中附表編號1至編號3之罪，曾經定應執行
    有期徒刑1年，此3罪抗告人扣減利益為4月（此3罪宣告刑加
    總原為有期徒刑1年4月）；其中附表編號5 至編號12之罪，
    曾經定應執行有期徒刑1年6月，此8罪抗告人扣減利益為1年
    10月（此8 罪宣告刑加總原為有期徒刑3年4月），則原審法
    院就此扣減之2年2月（4月加1年10月）利益予以尊重，而於
    各宣告刑中之最長期（有期徒刑7 月）以上，各刑合併之有
    期徒刑3年1月（5年3月扣除2年2月）以下之範圍內，就抗告
    人如附表所示各罪定應執行有期徒刑3 年，經核並未逾越刑
    法第51條第5 款之界限，符合量刑裁量之外部性界限及內部
    性界限，自屬適法。抗告人仍執前開情詞而指摘原裁定不當
    ，自無理由，應予駁回。
據上論結，應依刑事訴訟法第412條，裁定如主文。
中    華    民    國   100    年    9     月    30    日
                  刑事第一庭審判長法  官  葉騰瑞
                                  法  官  莊明彰
                                  法  官  彭政章
以上正本證明與原本無異。
如不服本裁定，應於收受送達後五日內向本院提出抗告狀。
                                  書記官  杜宜寧
中    華    民    國   100    年    9     月    30    日